臺灣新竹地方法院刑事判決
111年度交易字第186號
公  訴  人  臺灣新竹地方檢察署檢察官
被      告  鍾坤撝




上列被告因過失傷害案件，經檢察官提起公訴（110年度偵字第1
0981號），本院依簡式審判程序判決如下：                 
    主  文
乙○○犯過失傷害罪，處有期徒刑貳月，如易科罰金，以新臺幣壹
仟元折算壹日。
    事  實
一、本件犯罪事實：
　　乙○○於民國110年1月4日22時29分許，駕駛車牌號碼000-000
    0號自用小客車，沿新竹市北區經國路由北往南方向行駛，
    行經經國路與國光街交岔路口時，本應注意行車速度，應依
    速限標誌或標線之規定，並應注意車前狀況，隨時採取必要
    之安全措施，而依當時天候雨、夜間有照明、路面濕潤、無
    缺陷亦無障礙物、視距良好等情況觀之，並無不能注意之情
    事，竟疏於注意，以時速60公里之速度超速通過限速50公里
    之上開路口，適行人甲○○牽腳踏車沿國光街由西向東方向未
    行走行人穿越道並闖越紅燈步行至該處，而遭乙○○駕駛之自
    用小客車撞擊，甲○○因而受有左側雙踝粉碎性骨折合併脫臼
    、四肢多處擦挫傷等傷害。
二、案經甲○○訴由新竹市警察局第一分局報告臺灣新竹地方檢察
    署檢察官偵查起訴。
    理  由
一、本件被告乙○○所犯之罪，非死刑、無期徒刑、最輕本刑為3 
    年以上有期徒刑之罪，或高等法院管轄第一審之案件，被告
    於本院準備程序進行中，就被訴事實為有罪之陳述，經本院
    認合於刑事訴訟法第273條之1 第1 項之規定，裁定進行簡
    式審判程序，合先敘明。又按簡式審判程序之證據調查，不
    受第159條第1 項之限制，刑事訴訟法第273條之2定有明文
    ，是於行簡式審判程序之案件，被告以外之人於審判外之陳
    述，除有其他不得作為證據之法定事由外，應認具有證據能
    力。　　
二、認定犯罪事實所憑之證據及理由：　　
　㈠前揭犯罪事實，業據被告於警詢、偵查、本院準備程序及簡
    式審判程序時均坦承不諱（10981號偵卷第9頁、第85頁至第
    86頁；本院卷第43頁、第51頁），核與證人即告訴人甲○○於
    偵查時、告訴代理人王治平於警詢及偵查時之證述（10981
    號偵卷第3頁至第4頁、第82頁）情節大致相符，並有道路交
    通事故現場圖、道路交通事故調查報告表㈠、㈡、國軍新竹地
    區醫院附設民眾診療服務處診斷證明書、證號查詢汽車駕駛
    人資料、車號查詢汽車車籍資料、臺灣新竹地方檢察署勘驗
    筆錄、交通部公路總局新竹區監理所110年12月27日竹監鑑
    字第1100327780號函及其附鑑定意見書、道路交通事故照片
    數張（10981號偵卷第5頁、第6頁、第7頁至第8頁、第10頁
    、第16頁至第21頁、第22頁、第23頁、第59頁至第60頁、第
    65頁至第67頁）附卷可稽，足認被告上開任意性之自白與事
    實相符，堪以採信。綜上，本案事證明確，被告犯行洵堪認
    定，應依法論科。
　㈡按行車速度，依速限標誌或標線之規定；汽車行駛時，駕駛
    人應注意車前狀況及兩車並行之間隔，並隨時採取必要之安
    全措施，不得在道路上蛇行，或以其他危險方式駕車，道路
    交通安全規則第93條第1項、第94條第3項分別定有明文。經
    查，被告於前揭時、地駕駛自用小客車，自負有上開注意義
    務，而依卷附之道路交通事故調查表㈠記載，被告肇事時之
    路況天候雨、夜間有照明、路面濕潤、無缺陷亦無障礙物、
    視距良好等情況觀之，並無不能注意之情事，其竟於超速行
    駛又未充分注意車前狀況，因而不慎與行經該處之告訴人發
    生碰撞，堪認被告對於本件車禍之發生，確有超速行駛及未
    注意車前狀況之過失，應甚明確。再本件經送交通部公路總
    局新竹區監理所鑑定肇事責任，結果亦認被告於雨夜行經有
    照明之號誌管制路口，超速行駛又未充分注意車前狀況，為
    肇事次因等情，有交通部公路總局新竹區監理所竹苗區車輛
    行車事故鑑定會鑑定意見書1份（10981號偵卷第66頁至第67
    頁）附卷可佐，亦均同此認定。據此，本件車禍既係因被告
    之過失所致，而告訴人亦確因本件車禍受有上開傷害，顯然
    被告之過失與告訴人之傷害間確具有相當因果關係無訛。從
    而，本案事證明確，被告犯行堪予認定，應依法論科。
三、論罪科刑：　　
　㈠核被告乙○○所為，係犯刑法第284條前段之過失傷害罪。
　㈡被告於肇事後立即停留在現場等候，且在有偵查犯罪權限之
    機關或公務員尚不知何人為肇事者前，主動向到場處理之警
    員坦承肇事，而自願接受裁判等情，有新竹市警察局交通警
    察隊第三組道路交通事故肇事人自首情形紀錄表1份附卷可
    稽（10981號偵卷第13頁），是被告對於未發覺之犯罪自首
    而有願接受裁判之意，爰依刑法第62條前段之規定減輕其刑
    。
　㈢爰審酌被告本應遵守行車相關規定，而案發當時不論路況、
    視距均屬良好，被告駕駛自用小客車，超速行駛又未注意車
    前狀況，肇致本案車禍，使告訴人受有前揭傷害，其所為實
    值非難，被告犯後坦承涉犯過失傷害犯行，並衡酌被告在本
    件交通事故屬肇事次因，而告訴人牽腳踏自行車，在設有行
    人專用號誌之管制路口，未依號誌指示且未從行人穿越道上
    穿越道路，又未充分注意左右來車，為肇事主因等情，有上
    開鑑定意見書1份（10981號偵卷第66頁至第67頁）在卷可查
    ，可認被告之過失情節尚非重大，又衡酌被告高中畢業之智
    識程度，先前從事早餐店送貨司機，家中經濟狀況普通，已
    婚育有未成年子女1名，入監前與女友同住等一切情狀（本
    院卷第52頁），量處如主文所示之刑，並諭知易科罰金之折
    算標準。
據上論斷，應依刑事訴訟法第273條之1第1項、第299條第1項前
段，判決如主文。
本案經檢察官張瑞玲提起公訴，檢察官劉正祥到庭執行職務。　
中　　華　　民　　國　　111 　年　　5 　　月　　23　　日
                  刑事第二庭  法　官    崔恩寧
以上正本證明與原本無異。
如不服本判決應於收受本判決後20日內向本院提出上訴書狀，上
訴書狀應敘述具體理由。上訴書狀未敘述上訴理由者，應於上訴
期間屆滿後20日內補提理由書狀於本院(均須按他造當事人之人
數附繕本 )「切勿逕送上級法院」。 
中　　華　　民　　國　　111 　年　　5 　　月　　23　　日
                              書記官    莊琬婷
                
　　
附錄本案論罪科刑法條：
刑法第284條
因過失傷害人者，處一年以下有期徒刑、拘役或十萬元以下罰金
；致重傷者，處三年以下有期徒刑、拘役或三十萬元以下罰金。